ACORDAO-COMPLETO-2587030

ACÓRDÃO DE RELAÇÃO

ACÓRDÃO DE RELAÇÃO 3688/2023 ATA 13/2023 - PRIMEIRA CÂMARA

Acórdão 3688/2023-TCU-Primeira Câmara
	Os Ministros do Tribunal de Contas da União, reunidos em sessão da Primeira Câmara, ACORDAM, por unanimidade, com fundamento no art. 27 da Lei 8.443/1992, c/c o art. 218 do Regimento Interno do Tribunal de Contas da União, em dar quitação aos srs. Antônio Carlos da Costa Bezerra (XXX.746.307-XX) , Mirtes Peinado (XXX.590.438-XX) , Maria da Graça Sant'Anna Hofmeister (XXX.607.100-XX) , Maria da Conceição Fernandes Soares (XXX.006.477-XX) , Moysés Diskin (XXX.335.656-XX) e Nur Shuqaira Mahmud Said Abdel Qader Shuqair (XXX.167.638-XX) , ante o recolhimento integral da dívida que lhes foi imputada por meio dos subitens 9.1.1, 9.1.5, 9.1.6, 9.1.8, 9.1.9 e 9.1.10 do Acórdão 4428/2018-TCU-Primeira Câmara, de acordo com os pareceres uniformes emitidos nos autos:
1. Processo TC-Processo 029.693/2014-4 (TOMADA DE CONTAS ESPECIAL) 
	1.1. Apensos: Processo 010.231/2022-6 (Cobrança Executiva) ; Processo 010.227/2022-9 (Cobrança Executiva) 
	1.2. Responsáveis: Antônio Carlos da Costa Bezerra (XXX.746.307-XX) ; Franklin Rubinstein (XXX.596.877-XX) ; Galdino Guttmann Bicho (XXX.935.197-XX) ; Marcelo Azalim (XXX.349.246-XX) ; Maria Goretti Martins de Melo (XXX.344.966-XX) ; Maria da Conceição Fernandes Soares (XXX.006.477-XX) ; Maria da Graca Sant Anna Hofmeister (XXX.607.100-XX) ; Mirtes Peinado (XXX.590.438-XX) ; Moysés Diskin (XXX.335.656-XX) ; Nur Shuqaira Mahmud Said Abdel Qader Shuqair (XXX.167.638-XX) ; Pedro Jose Baptista Bernardo (XXX.859.767-XX) .
	1.3. Entidade: Agência Nacional de Vigilância Sanitária
	1.4. Relator: Ministro Benjamin Zymler
	1.5. Representante do Ministério Público: Procuradora-Geral Cristina Machado da Costa e Silva
	1.6. Unidade técnica: Unidade de Auditoria Especializada em Saúde (AudSaúde) 
	1.7. Representação legal: Vicente de Paulo de Oliveira Cândido (OAB/MG 43.650) ; Adrise Lage de Mendonça (OAB/DF 46.801) ; Ricardo Araújo Borges (OAB/DF 44.825) ; Júlio César Soares de Souza (OAB/MG 107.255) ; Elaine Lourenço da Silva (OAB/DF 30.670) ; Bruno Conti Gomes da Silva (OAB/DF 44.300) ; Nathalia Andrade de Paula Machado (OAB/MG 122.060) , Flávio Boson Gambogi (OAB/MG 97.527) e outros 
	1.8. Determinações/Recomendações/Orientações:
	1.8.1. retornar os presentes autos à Seproc para que seja atualizada a situação dos pagamentos dos demais responsáveis, em especial dos srs. Galdino Guttmann Bicho, Marcelo Azalim e Maria Goretti Martins de Melo, com vistas à expedição de eventual quitação;
	1.8.2. determinar à Seproc que notifique a responsável Maria da Conceição Fernandes Soares, esclarecendo-a que eventual requerimento de repetição de indébito deve ser efetivado junto à Agência Nacional de Vigilância Sanitária, cofre credor da dívida; e
	1.8.3. dar ciência desta deliberação aos responsáveis, à Procuradoria da República no Distrito Federal, à Agência Nacional de Vigilância Sanitária e ao Ministério da Saúde.

Primeira Câmara

Antônio Carlos da Costa Bezerra (XXX.746.307-XX); Franklin Rubinstein (XXX.596.877-XX); Galdino Guttmann Bicho (XXX.935.197-XX); Marcelo Azalim (XXX.349.246-XX); Maria Goretti Martins de Melo (XXX.344.966-XX); Maria da Conceição Fernandes Soares (XXX.006.477-XX); Maria da Graca Sant Anna Hofmeister (XXX.607.100-XX); Mirtes Peinado (XXX.590.438-XX); Moysés Diskin (XXX.335.656-XX); Nur Shuqaira Mahmud Said Abdel Qader Shuqair (XXX.167.638-XX); Pedro Jose Baptista Bernardo (XXX.859.767-XX).

JOSÉ CARLOS DE OLIVEIRA MARQUES

TRF-1

PEDRO JOSE BAPTISTA BERNARDO

PEDRO JOSE BAPTISTA BERNARDO E OUTROS

BENJAMIN ZYMLER

Vicente de Paulo de Oliveira Cândido (OAB/MG 43.650); Adrise Lage de Mendonça (OAB/DF 46.801); Ricardo Araújo Borges (OAB/DF 44.825); Júlio César Soares de Souza (OAB/MG 107.255); Elaine Lourenço da Silva (OAB/DF 30.670); Bruno Conti Gomes da Silva (OAB/DF 44.300); Nathalia Andrade de Paula Machado (OAB/MG 122.060), Flávio Boson Gambogi (OAB/MG 97.527) e outros

Procuradora-Geral Cristina Machado da Costa e Silva

TOMADA DE CONTAS ESPECIAL (TCE)

Unidade de Auditoria Especializada em Saúde (AudSaúde)